---
title: "기초통계"
subtitle: "통계에 대한 다양한 기본지식을 학습합니다."
author: "이광춘"
date: "2022년 12월 27일"
output:
  xaringan::moon_reader:
    css: 
      - [default]
      - css/koRea_nhsr.css
      - css/nhsr-fonts.css
    lib_dir: libs
    seal: false
    nature:
      highlightStyle: googlecode
      highlightLines: true
      highlightLanguage: ["r"]
      countIncrementalSlides: false
      ratio: 16:9
      beforeInit: "macros.js"
    includes:
      after_body: [css/koRea-logo.html]
editor_options: 
  chunk_output_type: console
---

```{r setup, include = FALSE}
source("util.R")
```


class: title-slide, left, bottom

# `r rmarkdown::metadata$title`
----
## **`r rmarkdown::metadata$subtitle`**
### `r rmarkdown::metadata$author`
### `r rmarkdown::metadata$date`

 
---
class: inverse, middle
name: digital-ranking

# 강의 개요

----

.pull-left[

4차 산업혁명은 .warmyellow[**디지털 전환(Digital Transformation)**] 이라는 용어로 대체되고 있으며
전세계가 디지털 전환을 통해 새로운 도약을 준비하고 있어 다양한 지표를 통해
현재 대한민국 현재 위치를 데이터를 기반으로 객관적으로 파악한다.

구글, 아마존으로 시작된 .green[**디지털 기업(AI 기업)**]의 전형은 정부는 물론 비영리 조직과 
거의 모든 조직과 단체에 빠르게 파급되고 있어 디지털 기업 본질을 살펴본다.

마지막으로 디지털 기업의 핵심 경쟁력으로 파악되는 .black[**인공지능**]과 기술적 기반이 되는 
.black[**딥러닝**]에 대해 전반적으로 조망한다.

]
 
.pull-right[   
.left[

1\. **[.warmyellow[디지털 전환]](#digital-ranking)** <br><br>
&nbsp;&nbsp;&nbsp;&nbsp;    1\.1\. 전통적 지표 <br>
&nbsp;&nbsp;&nbsp;&nbsp;    1\.2\. 디지털 지표
    
2\. [디지털 조직](#digital-transformation) <br><br>
&nbsp;&nbsp;&nbsp;&nbsp;    2\.1\. 전통기업 <br>
&nbsp;&nbsp;&nbsp;&nbsp;    2\.2\. 디지털 기업 <br>
&nbsp;&nbsp;&nbsp;&nbsp;    2\.3\. 충돌(전쟁) <br>

3\. [인공지능 / 딥러닝](#deep-learning) <br><br>
&nbsp;&nbsp;&nbsp;&nbsp;    3\.1\. 자동화 <br>
&nbsp;&nbsp;&nbsp;&nbsp;    3\.2\. 인공지능 <br>
&nbsp;&nbsp;&nbsp;&nbsp;    2\.3\. 딥러닝 <br>

4\. [마무리](#goodbye) 
]
] <!--end of right-column-->




<!-- -------------------- 99. 마무리 ----------------------------- -->

```{r child='slideshows/statistics/goodbye.Rmd'}
```

<!---------------------- 1. 갤톤 보드 ------------------------------------->

```{r child='slideshows/statistics/goodbye.Rmd'}
```



---
class: center, middle, inverse

# Figure 2.2


---


`r flipbookr::chunk_reveal("fig_2_2", title = "### 중심극한정리",  widths = c(50, 50))`


```{r fig_2_2, include = FALSE}
library(tidyverse)
library(ma206data) # devtools::install_github("EvaMaeRey/ma206data")

prelim_NationalAnthemTimes %>% 
  ggplot() + 
  aes(x = time) + 
  geom_rug() + 
  geom_dotplot() + 
  labs(title = "Superbowl National Anthem Performance Duration") +
  labs(x = "Duration in Seconds") + 
  labs(y = "Number of Performances")
```



