---
title: "중심극한정리"
subtitle: "각종 분포 &rarr; 정규분포"
author: "이광춘"
output:
  xaringan::moon_reader:
    lib_dir: libs
    css: [default, hygge, ninjutsu]
    nature:
      ratio: 16:9
      highlightStyle: github
      highlightLines: true
      countIncrementalSlides: false
editor_options: 
  chunk_output_type: console
---

```{r setup, include=FALSE}
knitr::opts_chunk$set(echo = TRUE, message = F, 
                      warning = F, comment = "",
                      fig.height = 4)

library(tidyverse)
library(flipbookr)
library(extrafont)
loadfonts()

options(knitr.duplicate.label = "allow")
xaringanExtra::use_share_again()
xaringanExtra::use_panelset()

clt_theme <- theme_minimal(base_family = "MaruBuri Regular") + 
  theme(plot.background = element_rect("grey96", color = "grey90")) 
```

```{css, eval = TRUE, echo = F}
.remark-code{line-height: 1.5; font-size: 30%}
```



---
class: middle, center

# 정규분포에서 추출한 표본의 평균
## 정규분포(평균 0, 표준편차 1) &rarr; 
### 관측점 50번씩 추출을 100회 반복


---

`r chunk_reveal("rnorm", break_type = 10, title = "### N(0,1) ~ 관측점 50 개 추출", widths = c(50, 50))`

```{r rnorm, include = FALSE}

tibble(var = rnorm(50, mean = 0, sd = 1)) %>% 
  ggplot() +
    aes(x = var) +
    geom_rug() +
    geom_histogram(alpha = .15) +
    clt_theme +
    geom_rug(data = . %>% 
               summarise(mean_var = mean(var)),
             mapping = aes(x = mean_var),
             color = "goldenrod",
             size = 2) +
    scale_y_continuous(limits = c(0,12)) +
    scale_x_continuous(limits = c(-3.5,3.5))  +
    labs(x = "변수", y = "빈도수",
         title = "정규분포에서 표본 50개 추출",
         subtitle = "정규분포 ~ 평균: 0, 표준편차 = 1")
  
```


---

`r chunk_reveal("rnorm_sample", break_type = 1, , title = "### 표본평균의 분포 ~ 정규분포", widths = c(50, 50))`

```{r rnorm_sample, include = FALSE}
tibble(trial = 1:100) %>% 
  crossing(unit_id = 1:50) %>% 
  group_by(trial) %>% 
  mutate(var = rnorm(1:50, mean = 0, sd = 1)) %>% 
  summarise(sample_mean = mean(var)) %>% 
  ggplot() +
  aes(x = sample_mean) +
  geom_rug(color = "goldenrod",
           alpha = .2) +
  geom_histogram(alpha = .6,
                 fill = "goldenrod", aes(y = ..density..)
                 ) +
  geom_density(color = "grey") +
  clt_theme +
  scale_x_continuous(limits = c(-3.5, 3.5)) +
    labs(x = "표본 평균", y = "밀도(density)",
         title = "표본평균의 분포")  
```

---
class: middle, center

# 균등분포에서 추출한 표본의 평균
## 균등분포(최소 0, 최대 1) &rarr; 
### 관측점 50번씩 추출을 100회 반복


---

`r chunk_reveal("runif", break_type = 10, title = "### U(0,1) ~ 관측점 50 개 추출", widths = c(50, 50))`

```{r runif, include = FALSE}

tibble(var = runif(50, min = 0, max = 1)) %>% 
  ggplot() +
    aes(x = var) +
    geom_rug() +
    geom_histogram(alpha = .15) +
    clt_theme +
    geom_rug(data = . %>% 
               summarise(mean_var = mean(var)),
             mapping = aes(x = mean_var),
             color = "goldenrod",
             size = 2) +
    scale_y_continuous(limits = c(0,12)) +
    scale_x_continuous(limits = c(-0.1, 1.1))  +
    labs(x = "변수", y = "빈도수",
         title = "균등분포에서 표본 50개 추출",
         subtitle = "균등분포 ~ 최소: 0, 최대 = 1")
  
```


---

`r chunk_reveal("runif_sample", break_type = 1, , title = "### 표본평균의 분포 ~ 균등분포", widths = c(50, 50))`

```{r runif_sample, include = FALSE}
tibble(trial = 1:100) %>% 
  crossing(unit_id = 1:50) %>% 
  group_by(trial) %>% 
  mutate(var = runif(1:50, min = 0, max = 1)) %>% 
  summarise(sample_mean = mean(var)) %>% 
  ggplot() +
  aes(x = sample_mean) +
  geom_rug(color = "goldenrod",
           alpha = .2) +
  geom_histogram(alpha = .6,
                 fill = "goldenrod", aes(y = ..density..)
                 ) +
  geom_density(color = "grey") +
  clt_theme +
  scale_x_continuous(limits = c(-.05,1.05)) +
    labs(x = "표본 평균", y = "밀도(density)",
         title = "표본평균의 분포")  
```


---
class: middle, center

# 지수분포에서 추출한 표본의 평균
## 지수분포 (λ=1) &rarr; 
### 관측점 50번씩 추출을 100회 반복

---
### 지수분포

.pull-left[
```{r}
lambda <- seq(from = 1, to = 12, by = 1)

lambda_g <- tibble(lambda = lambda) %>% 
  mutate(samples = map(lambda, rexp, n = 50)) %>% 
  unnest(cols = samples) %>% 
  mutate(lamdba = glue::glue("λ = {lambda}")) %>% 
  ggplot(aes(x = samples)) +
    geom_rug(color = "goldenrod",
             alpha = .2) +
    geom_histogram(alpha = .6,
                   fill = "goldenrod", aes(y = ..density..)
                   ) +
    geom_density(color = "grey") +
    clt_theme  +
    facet_wrap( ~ lambda) +
    scale_x_continuous(limits = c(0, 3))
```
]

.pull-right[
```{r}
lambda_g
```
]


---

`r chunk_reveal("rexp", break_type = 10, title = "### Exp(12) ~ 관측점 50 개 추출", widths = c(50, 50))`

```{r rexp, include = FALSE}

tibble(var = rexp(50, rate = 12)) %>% 
  ggplot() +
    aes(x = var) +
    geom_rug() +
    geom_histogram(alpha = .15) +
    clt_theme +
    geom_rug(data = . %>% 
               summarise(mean_var = mean(var)),
             mapping = aes(x = mean_var),
             color = "goldenrod",
             size = 2) +
    scale_y_continuous(limits = c(0,12)) +
    scale_x_continuous(limits = c(0, 1))  +
    labs(x = "변수", y = "빈도수",
         title = "지수분포에서 표본 50개 추출",
         subtitle = "지수분포 ~ λ = 12")
  
```


---

`r chunk_reveal("rexp_sample", break_type = 1, , title = "### 표본평균의 분포 ~ 지수분포", widths = c(50, 50))`

```{r rexp_sample, include = FALSE}
tibble(trial = 1:100) %>% 
  crossing(unit_id = 1:50) %>% 
  group_by(trial) %>% 
  mutate(var = rexp(1:50, rate = 12)) %>% 
  summarise(sample_mean = mean(var)) %>% 
  ggplot() +
  aes(x = sample_mean) +
  geom_rug(color = "goldenrod",
           alpha = .2) +
  geom_histogram(alpha = .6,
                 fill = "goldenrod", aes(y = ..density..)
                 ) +
  geom_density(color = "grey") +
  clt_theme +
  scale_x_continuous(limits = c(0, 0.3)) +
    labs(x = "표본 평균", y = "밀도(density)",
         title = "표본평균의 분포")  
```


