---
title: "통계학"
subtitle: "가설검정"
author: "이광춘"
output:
  xaringan::moon_reader:
    lib_dir: libs
    css: [default, hygge, ninjutsu]
    nature:
      ratio: 16:9
      highlightStyle: github
      highlightLines: true
      countIncrementalSlides: false
editor_options: 
  chunk_output_type: console
---

```{r setup, include=FALSE}
knitr::opts_chunk$set(echo = TRUE, message = F, 
                      warning = F, comment = "",
                      fig.height = 4)

library(tidyverse)
library(flipbookr)

options(knitr.duplicate.label = "allow")
xaringanExtra::use_share_again()
xaringanExtra::use_panelset()
```

```{css, eval = TRUE, echo = F}
.remark-code{line-height: 1.5; font-size: 30%}
```

---
name: independent_dataset
### 통계적 독립 데이터셋

.panelset[

.panel[.panel-name[R 코드]

.pull-left[
```{r nhst, include = TRUE}
library(tidyverse)

# Create first dataset
dataset1 <- data.frame(
  value = c(0.72, 0.61, 0.35, 0.19, 0.47, 0.99, 0.12, 0.84, 0.65, 0.38, 
            0.01, 0.25, 0.96, 0.77, 0.54, 0.82, 0.36, 0.43, 0.06, 0.92, 
            0.21, 0.17, 0.78, 0.68, 0.94, 0.40, 0.52, 0.29)
)

# Create second dataset
dataset2 <- data.frame(
  value = c(0.82, 0.23, 0.67, 0.42, 0.91, 0.17, 0.56, 0.95, 0.03, 0.87, 
            0.74, 0.45, 0.28, 0.88, 0.51, 0.85, 0.10, 0.72, 0.80, 0.35, 
            0.57, 0.90, 0.33, 0.06, 0.59, 0.01, 0.23, 0.39)
)

ind_df <- bind_cols(dataset1, dataset2) %>% 
  as_tibble() %>% 
  set_names(c("변수1", "변수2"))

# ind_df
```
]

.pull-right[
```{r}
ind_df
```

]
]

.panel[.panel-name[파이썬 코드]
```{python, eval = FALSE}
# Create first dataset
dataset1 = {'value': [0.72, 0.61, 0.35, 0.19, 0.47, 0.99, 0.12, 0.84, 0.65, 0.38, 
                     0.01, 0.25, 0.96, 0.77, 0.54, 0.82, 0.36, 0.43, 0.06, 0.92, 
                     0.21, 0.17, 0.78, 0.68, 0.94, 0.40, 0.52, 0.29]}

# Create second dataset
dataset2 = {'value': [0.82, 0.23, 0.67, 0.42, 0.91, 0.17, 0.56, 0.95, 0.03, 0.87, 
                     0.74, 0.45, 0.28, 0.88, 0.51, 0.85, 0.10, 0.72, 0.80, 0.35, 
                     0.57, 0.90, 0.33, 0.06, 0.59, 0.01, 0.23, 0.39, 0.64]}

# View first few rows of first dataset
print(list(dataset1.values())[:5])
# [0.72, 0.61, 0.35, 0.19, 0.47]


```

]
]


---

`r flipbookr::chunk_reveal("two-independent-continuous", title = "##### 통계적으로 독립 : 연속형 두 변수", widths = c(35, 65))`


```{r two-independent-continuous, include = FALSE }
## 데이터셋
ind_df %>% slice_head(n=5)
#
#
#
## 시각화
ggplot(data = ind_df) +
  aes(x = 변수1) +
  aes(y = 변수2) +
  geom_point(color = "steelblue",
             alpha = .8) 
#
#
#
#
#
#
## 통계검정
cor.test(x = ind_df$변수1, 
         y = ind_df$변수1)
```


---
class: center, middle, inverse
# Y (연속형), X (연속형) 


---
### 통계적으로 독립 : 연속형 두 변수

---


```{r, echo = F}
# partial knit chunks

reveal_sequence <- function(chunk_name, num_ensembles = 10, seed = sample(1000:2000, num_ensembles, replace = F)) {
  # Create slide for lines 1:N for each line N in the given chunk
  # break_points <- seq_along(knitr:::knit_code$get(chunk_name)) # original code, breaks for each line

    out <- glue::glue(
      "class: split-40",
      "count: false",
      "```{r set_{{chunk_name}}_{{seed}}_1, echo = F}",
      "set.seed({{seed}})",
      "```",
      ".column[.content[",
      "```{r code_{{chunk_name}}_{{seed}}, eval=FALSE, code=knitr::knit_code$get('{{chunk_name}}')}",
      "```",
      "]]",
      # "```{r set_{{chunk_name}}_{{seed}}_2, echo = F}",
      # "set.seed({{seed}})",
      # "```",
      ".column[.content[",
      "```{r output_{{chunk_name}}_{{seed}}, echo=FALSE, code=knitr::knit_code$get('{{chunk_name}}'), , comment='   '}",
      "```",
      "]]",
      .open = "{{", .close = "}}", .sep = "\n"
    )

  glue::glue_collapse(x = out, sep = "\n---\n")
}

apply_repeat_reveal <- function(...){
  paste(knitr::knit(text = reveal_sequence(...)), collapse = "\n")
}

```


`r chunk_reveal("independent", break_type = 20, title = "##### 두변수(머리털 길이와 뇌 무게) 통계적 독립")`

```{r independent, echo = F, eval = F, out.width="20%", comment=""}
library(tidyverse)
tibble(hair_length = rnorm(n = 50), 
       brain_weight = rnorm(n = 50)) ->
ind_data; ind_data %>% slice_head( n = 3)










ggplot(data = ind_data) +
  aes(x = hair_length) +
  aes(y = brain_weight) +
  geom_point(color = "steelblue",
             alpha = .8) +
  theme(panel.background = 
          element_rect(
            color =
              ifelse(cor.test(ind_data$hair_length, ind_data$brain_weight)[[3]]<.05, "red", "black"),
            size =  
              ifelse(cor.test(ind_data$hair_length, ind_data$brain_weight)[[3]]<.05, 8, 3))) +
  labs(x = "머리털 길이", y = "뇌 무게")












cor.test(x = ind_data$hair_length, 
         y = ind_data$brain_weight)
```

---
class: center, middle, inverse
# Y (연속형), X (2 범주) 

---

`r chunk_reveal(chunk_name = "c_and_d2", break_type = 20, title = "##### 두집단(남/녀) 신장이 독립")`

```{r c_and_d2, echo = F, eval = F}
tibble(sex = sample(x = c("남성","여성"), 
                    size = 50, 
                    replace = TRUE)) %>% 
  mutate(height = rnorm(n = 50, mean = 170, sd = 10)) ->
  height_data; height_data %>% slice_head( n = 3)
#
#
#
#
#
#
#
# visualization
ggplot(height_data) +
  aes(x = sex) +
  aes(y = height) +
  aes(group = sex) +
  geom_boxplot() +
  geom_jitter(height = 0,
              width = .02) +
  stat_summary(fun.y = mean,
               geom = "point",
               col = "goldenrod3",
               size = 5) +
  labs(x= "성별", y = "신장")





# statistical test
t.test(height_data$height ~ # the continuous variable by (~)
         height_data$sex) # the discrete variable

```



---
class: center, middle, inverse
# Y (연속형), X (N 범주) 

---

`r chunk_reveal(chunk_name = "c_and_d3", break_type = 20, title = "##### N 학급 신장이 독립")`


```{r c_and_d3, echo = F, eval = F}
tibble(class = sample(x = c("1반","2반","3반","특수반"), 
                  size = 50, 
                  replace = TRUE)) %>% 
  mutate(height = rnorm(n = 50, mean = 170, sd = 10)) ->
height_data; height_data %>% slice_head( n = 3)
#
#
#
#
# visualization
ggplot(height_data) +
  aes(x = class) +
  aes(y = height) +
  aes(group = class) +
  geom_boxplot() +
  geom_jitter(height = 0,
              width = .02) +
  stat_summary(fun.y = mean,
               geom = "point",
               col = "goldenrod3",
               size = 5) +
  labs( x = "학년", y = "신장")





# statistical test
TukeyHSD(aov(height_data$height ~ # the continuous variable by (~)
             height_data$class)) # the discrete variable

```



---
class: center, middle, inverse
# Y (범주), X (범주) 

---

`r chunk_reveal(chunk_name = "d_and_d", break_type = 20)`


```{r d_and_d, echo = FALSE, eval = FALSE}
# 데이터
tibble(sex = sample(x = c("남자","여자"), 
                  size = 100, 
                  replace = TRUE), 
       handed = sample(x = c("왼손잡이", "오른손잡이"), 
                  size = 100, 
                  replace = TRUE, 
                  prob = c(.3,.7))) ->
handed_data ; handed_data %>% slice_head( n = 3)

# 시각화
library(ggmosaic); library(janitor); library(patchwork)
ggplot(data = handed_data) +
  geom_mosaic(aes(x = product(sex), fill = handed)) + 
  labs(x = "성별", y = "손잡이",
       fill = "손잡이 구분")

# 표
table(x = handed_data$sex, y = handed_data$handed)

#
#
#
#
# 검정통계량
chisq.test(x = handed_data$sex, 
           y = handed_data$handed) 
```

---

`r chunk_reveal(chunk_name = "gt_table", title = "##### 데이터 &rarr; 요약통계 &rarr; 표")`


```{r gt_table, include = FALSE}
library(gt); library(janitor)

handed_data <- tibble(sex = sample(x = c("남자","여자"), size = 100, replace = TRUE), 
       handed = sample(x = c("왼손잡이", "오른손잡이"), size = 100, replace = T, prob = c(.3,.7))) 

# 표
handed_data %>% 
  tabyl(sex, handed) %>% 
  adorn_totals(where = c("row", "col"), name = "합계") %>% 
  adorn_percentages(denominator = "col") %>% 
  adorn_pct_formatting(digits = 0) %>% 
  adorn_ns(position = "rear") %>% 
  # 표 외양
  gt() %>% 
    tab_header(
      title = md("**&#9755; 2변량 교차 범주형 데이터 &#9754;**"),
    ) %>% 
    cols_align(
      align = "right",
      columns = c(오른손잡이, 왼손잡이, 합계)
    ) %>% 
    tab_options(
      table.width = pct(70),
      heading.background.color = "#1E61B0", # R logo 파란색
      heading.title.font.size = "17px",
      column_labels.background.color = "#F7F7F7", # R logo 회색 
      column_labels.font.weight = "bold",
      stub.background.color = "#ffffff",
      stub.font.weight = "bold"
    )  %>% 
  tab_spanner(label = "요약 통계량", columns =  c(오른손잡이, 왼손잡이)) %>% 
  tab_style(
    style = list(
      cell_fill(color = "lightblue"),
      cell_text(
        align = "right",
        size = "large",
        weight = "bold")
      ),
    locations = cells_body(rows = sex == "합계",
                           columns = 합계))  


```

